# 网游审计

提问人：雪域凌风 W 时间：2017-06-28 23:44:22
求教游戏企业如何确认收入，企业业务单一，主要为麻将，玩家购买房卡进行游戏，收入是按卖给玩家房卡确认，还是玩家消费房卡时确认，房卡卖出后不退回

回答人：chenyiwei
对于自营游戏服务，一般原则是在消费时确认收入，不能因为“房卡卖出后不退回”就在卖出房卡时确认收入。你可以查阅网游类上市公司，多数采用的是“道具消耗模型”。 联营模式（或授权模式）本企业不直接负责游戏运营的，可以在获得运营商支付的收入分成款时确认收入。

提问人：雪域凌风 W 时间：2017-06-29 07:36:29
追问:企业销售模式主要有两种，一种是玩家直接从官方购卡，也就是自营模式，按玩家实际消费房卡确认收入；另一种是玩家通过中间代理商购卡，这种模式下是按分成款确认收入，还是实际消费房卡时确认？

回答人：chenyiwei
如果游戏仍是本企业负责运营，则同样采用道具消耗模式。如果游戏由合作方负责运营，则本企业的分成款本质上是著作权的授权收入，可以在收到款项时确认。